臺灣高等法院高雄分院刑事判決　　　　　96年度上易字第52號
上　訴　人　臺灣高雄地方法院檢察署檢察官
被　　　告　甲○○
　　　　　　　　　　（現另案在高雄女監執行中）
上列上訴人因被告竊盜案件，不服臺灣高雄地方法院95年度易字
第1480號中華民國95年10月31日第一審判決（起訴案號：臺灣高
雄地方法院檢察署95年度偵字第19808 號，移送併辦案號：同檢
察署95年度偵字第27121 號），提起上訴，本院判決如下：
    主  文
原判決關於被告於95年5 月17日竊盜被害人乙○○財物部分，暨
定執行刑部分，均撤銷。
甲○○共同連續竊盜，累犯，處有期徒刑陸月，如易科罰金以銀
元參佰元即新台幣玖佰元折算壹日。
    事  實
一、甲○○於民國（以下同）90年間，曾犯施用第二級毒品罪，
    經本院以90年度上易字第890 號判決有期徒刑8 月確定，甫
    於93年4 月25日執行完畢，詎其仍不知悔改，又意圖為自己
    不法之所有，基於概括之竊盜犯意，先於95年5 月17日下午
    5 時許，甲○○與古志鴻（原審審理中）各自騎乘輕型機車
    ，一同前往乙○○位於高雄縣美濃鎮吉東里吉山3 號住處，
    因乙○○該住處大門未上鎖，由甲○○在外把風、接應，由
    古志鴻進入該屋後，徒手竊取乙○○所有之黃金項鍊2 條、
    黃金戒指3 只、PYRRHIC 牌黑色手提包1 個等物，得手後全
    數交給在外把風接應之甲○○，旋即各自離開（另甲○○於
    95年7 月1 日以後竊盜部分已經原審判刑並經甲○○撤回上
    訴而確定）。甲○○又於95年6 月18日16時許，在屏東縣
    埔鄉○○村○○路156 之3 號名都理髮廳，見呂仁都所飼養
    之小狗身上掛有金項鍊1 條（重約8 錢價值約2 萬元），乘
    機徒手予以竊取，得手後變賣花用。
二、案經乙○○訴由高雄縣政府警察局旗山分局移送台灣高雄地
    方法院檢察署檢察官偵查起訴及屏東縣警察局里港分局移送
    同署檢察官函請併辦。
    理  由
一、按除被告所犯為死刑、無期徒刑、最輕本刑為3 年以上有期
    徒刑之罪或高等法院管轄第一審案件者外，於已經被告就被
    訴事實為有罪之陳述時，經審判長告知被告簡式審判程序之
    旨，並聽取公訴人及被告甲○○之意見後，依刑事訴訟法第
    273 條之1 第1 項之規定，裁定進行簡式審判程序，先此敘
    明。
二、訊之被告甲○○對於上揭2 次竊盜之事實，業於原審及本院
    審理中均坦承不諱，核與被害人乙○○、呂仁都於警詢中之
    陳述失竊情節相符，並有高雄縣政府警察局旗山分局吉東派
    出所搜索扣押筆錄、扣押物品目錄表、贓物認領保管單各1
    紙、查獲照片共19張等可稽，足認被告甲○○之自白核與事
    實相符，事証明確，其犯行已堪認定。
三、核被告甲○○徒手竊盜之行為，核係犯刑法第320 條第1 項
    之竊盜罪。被告甲○○於95年5 月17日竊盜被害人乙○○財
    物部分，與古志鴻間有犯意聯絡及行為分擔，此部分應論以
    共同正犯。被告甲○○先後2 次竊盜犯行，時間緊接，犯罪
    方法類似，且觸犯基本構成要件相同之罪名，顯係基於概括
    犯意反覆為之，應依修正前刑法第56條連續犯之規定論以竊
    盜一罪。檢察官雖未就被告甲○○於95年6 月18日16時許，
    在屏東縣埔鄉○○村○○路156 之3 號名都理髮廳，見呂
    仁都所飼養之小狗身上掛有金項鍊1 條（重約8 錢價值約2
    萬元）而竊盜部分之犯行起訴，惟此部分犯行與起訴部分具
    有連續犯之裁判上一罪關係，為起訴效力所及，本院自應一
    併予以審理。被告甲○○於90年間，曾犯施用第二級毒品罪
    ，經本院以90年度上易字第890 號判決有期徒刑8 月確定，
    甫於93年4 月25日執行完畢之事實，業經被告甲○○陳明，
    並有臺灣高雄地方法院檢察署刑案資料查註錄表可稽，其於
    前開有期徒刑執行完畢後，五年以內再犯有期徒刑以上刑之
    本罪，為累犯，應依法加重其刑。又刑法已於94年2 月2 日
    修正公布，於95年7 月1 日施行，新修正之刑法第56條之連
    續犯已廢除，修正後之法律廢除連續犯，一行為一罰，其處
    罰較重，依刑法第2 條第1 項前段從舊從輕之規定，應適用
    有利於被告甲○○之修正前之刑法第56條之連續犯論處。又
    新修正之刑法第41條易科罰金之折算標準修正為以新台幣1
    千元、2 千元、3 千元折算1 日，較修正前舊法之銀元3 百
    元折合新台幣9 百元折算1 日為重，修正後之法律處罰較重
    ，依刑法第二條第一項前段從舊從輕之規定，亦應適用有利
    於被告甲○○之修正前刑法第41條易科罰金之折算標準處罰
    。
四、原審此部分予以論科，固非無見，惟查被告甲○○又於於95
    年6 月18日16時許，在屏東縣埔鄉○○村○○路156 之3
    號名都理髮廳，見呂仁都所飼養之小狗身上掛有金項鍊1 條
    （重約8 錢價值約2 萬元）而竊盜未及審究，尚有未洽，檢
    察官上訴請求就被告甲○○竊取呂仁都所飼養之小狗身上掛
    有金項鍊1 條部分併案審判，為有理由，原判決此部分暨定
    執行刑部分自應予撤銷改判，審酌被告甲○○不思以正當途
    徑掙取金錢，圖以不勞而獲之竊盜方式獲取財物，及其犯罪
    動機、目的、手段，其犯後業已坦承犯行，頗具悔意，所得
    財物尚非多，且所竊財物部分已歸還被害人楊添財等一切情
    狀，爰量處有期徒刑6 月，並諭知如易科罰金以銀元3 百元
    即新台幣9 百元折算1 日。
據上論結，應依刑事訴訟法第369 條第1 項前段、第364 條、第
299 條第1 項前段，刑法第28條、第320 條第1 項、第47條、修
正前刑法第56條，41條第1 項前段，刑法施行法第1 條之1 ，修
正前罰金罰鍰提高標準條例第2 條，判決如主文。
本案經檢察官林應華到庭執行職務。
中　　華　　民　　國　　96　　年　　1 　　月　　31　　日
            刑事第六庭  審判長法  官  王憲義
                              法  官  李璧君
                              法  官  張盛喜
以上正本證明與原本無異。
不得上訴。
中　　華　　民　　國　　96　　年　　2 　　月　　1 　　日
                              書記官  林明威
附錄本件判決論罪科刑法條：
中華民國刑法第320條
意圖為自己或第三人不法之所有，而竊取他人之動產者，為竊盜
罪，處5 年以下有期徒刑、拘役或500 元以下罰金。
意圖為自己或第三人不法之利益，而竊佔他人之不動產者，依前
項之規定處斷。
前二項之未遂犯罰之。
